Данил Куткевич Go программист

Ел. почта danil@kutkevich.org Расположение СПб, Россия Телефон +7 921 338 0130 Гитхаб/danil VK/danilkutkevich

С 2016 года пишу на Go, до этого писал на Ruby on Rails. Разрабатываю горизонтально масштабируемые API и кэширующие серверы.

Пример моего кода на гитхабе.

Опыт работы

10.**2016–2018** Armor5Games

Bing Han Garden

Игровое мобильное приложение

Написал серверную часть. Например, RESTful API, TCP сервер для взаимодействия в реальном времени (готовится к выпуску), а также приём платежей через Apple Store и Google Play

Go PostgreSQL MongoDB Ansible

Rise of Pirates

Игровое мобильное приложение

Разрабатывал серверную часть. Написал приём платежей через Apple Store. Приложение с лёгкостью выдерживает нагрузку 120 RPS (50000 новых пользователей в неделю)

Go MySQL MongoDB Ansible

Электронная медкарта

Документооборот для медицинского учреждения

Разрабатывал серверную и клиентскую части.

Приложение выделяется своим размером: более 50-ти моделей

Ruby on Rails PostgreSQL

Holiadvice

Телемедицина

Написал серверную часть. Например, приём платежей через Paypal, а также WebRTC-видеоконференцию

Ruby on Rails PostgreSQL WebRTC Heroku

Salemed

Заказ магниторезонансной томографии

Разрабатывал серверную и клиентскую части.

Самое сложное было писать на лиспе не используя привычный вебфреймворк

Clojure PostgreSQL AngularJS

Fhirbase

Хранилище медицинских данных (FHIR — Fast healthcare interoperability resources) с открытым исходным кодом на основе PostgreSQL и V8

Вносил исправления в имеющийся функционал в соответствии со стандартом FHIR. Разработал систему нагрузочного тестирования, которая запускается из Travis CI на AWS EC2 при создании метки в Git

CoffeeScript PostgreSQL Bash script Ansible AWS

04.2012-06.2013 МОЛИНОС

НеваРеактив

Магазин химических реактивов

Написал серверную часть. Например, полнотекстовой поиск по каталогу продукции, а также систему автоматического перезапуска приложения при перезагрузке сервера

Ruby on Rails Thinking Sphinx MySQL RSpec Nginx God Capistrano

Omorfia

Постоянно действующий конкурс, призом в котором является бесплатная пластическая операция

Коллективный блог

Ruby on Rails MySQL RSpec

09.**2010**-04.**2012** Аверс

prohq.ru

Фриланс биржа

Поиск адреса по КЛАДР (классификатор адресов Российской Федерации) и формирование PDF-бланка налоговой декларации для ИП

Ruby on Rails Thinking Sphinx MySQL Nginx jQuery Haml Sass

03.2008-09.2010 ДЖОН СТУДИЯ

ska.ru

Хоккейный клуб СКА

Из интересного — фото галерея с использованием гема Paperclip

Ruby on Rails PostgreSQL Nginx jQuery CSS HTML

<u> 11.2004-03.2008</u> Дараут сервис

hotelguide.com

Бронирование гостиницы

Переписал с ColdFusion на JavaServer Faces

ColdFusion MySQL JavaScript CSS HTML

06.2003-11.2004

Инвестиционная Компания Ленмонтажстрой

LMS

Корпоративный сайт компании

Мой первый проект

PHP MySQL CSS HTML

Образование

Санкт-Петербургский государственный университет телекоммуникаций им. проф. М.А.Бонч-Бруевича 1997 – 2001

Незаконченное высшее. Факультет многоканальных телекоммуникационных систем



8 июня 2018 в 15:10